ko: 섬유 마감/가공: 브러시 처리; 코팅(PU); 코팅(PVC); 라미네이트 처리; 오일클로스; 사전 세탁; 샌포라이즈(방축 가공); 마감 처리 안 됨; 왁스 코팅; 기타
vi: Hoàn thiện/xử lý vải dệt: Cào lông; Phủ (PU); Phủ (PVC); Ép lớp; Vải dầu; Đã giặt trước; Sanforized (đã làm co trước); Chưa hoàn thiện; Phủ sáp; Khác
pt-BR: Têxtil acabamento/tratamento: Escovado; Revestido (PU); Revestido (PVC); Laminado; Oleado; Pré-lavado; Sanforizado (pré-encolhido); Sem acabamento; Encerado; Outros
pl: Wykończenie/obróbka tkaniny: Czesane; Powlekane (PU); Powlekane (PVC); Laminowane; Cerata; Zdekatyzowane; Sanforyzowane (odkurczane); Niewykończone; Woskowane; Inne
it: Finitura tessile/trattamento: Spazzolato; Spalmato (PU); Spalmato (PVC); Laminato; Tela cerata; Prelavato; Sanforizzato (preristretto); Non rifinito; Cerato; Altro
fr: Finition / traitement du textile: Brossé; Enduit (PU); Enduit (PVC); Laminé; Toile cirée; Prélavé; Sanforisé (rétréci); Non fini; Ciré; Autre
tr: Tekstil yüzey işlemi / apre: Fırçalanmış; Kaplamalı (PU); Kaplamalı (PVC); Lamine; Muşamba; Ön yıkamalı; Sanforize (önceden çektirilmiş); İşlem görmemiş; Mumlu; Diğer
nl: Textiel afwerking / behandeling: Geborsteld; Gecoat (PU); Gecoat (PVC); Gelamineerd; Oliedoek; Voorgewassen; Gesanforiseerd (voorgekrompen); Onbehandeld; Gewaxt; Overige
pt-PT: Acabamento/tratamento têxtil: Escovado; Revestido (PU); Revestido (PVC); Laminado; Oleado; Pré-lavado; Sanforizado (pré-encolhido); Sem acabamento; Encerado; Outro
sl-SI: Končna obdelava/obdelava tekstila: Brušeno; Premazano (PU); Premazano (PVC); Laminirano; Oljno platno; Predprano; Sanforizirano (predkrčeno); Neobdelano; Voskano; Drugo
fi: Tekstiilin viimeistelykäsittely: Harjattu; Pinnoitettu (PU); Pinnoitettu (PVC); Laminoitu; Öljykangas; Esipesty; Sanforoitu (esikutistettu); Viimeistelemätön; Vahattu; Muu
lt-LT: Tekstilės apdaila / apdorojimas: Šiauštas; Dengtas (PU); Dengtas (PVC); Laminuotas; Aliejuotas audinys; Iš anksto skalbtas; Sanforizuotas (iš anksto sutrauktas); Neapdorotas; Vaškuotas; Kita
ja: 繊維仕上げ/処理: 起毛加工; コーティング (PU); コーティング (PVC); ラミネート加工; オイルクロス; 製品洗い加工; サンフォライズ加工 (防縮加工); 未加工; ワックス加工; その他
nb: Tekstilbelegg/-behandling: Børstet; Belagt (PU); Belagt (PVC); Laminert; Voksduk; Forhåndsvasket; Sanforisert (forkrympet); Ubehandlet; Vokset; Annet
zh-TW: 紡織品表面處理/處理: 刷毛; 塗層 (PU); 塗層 (PVC); 層壓; 油布; 水洗; 防縮處理 (預縮水); 未加工處理; 上蠟; 其他
el: Textile finish / σενάριο δοκιμής: Βουρτσισμένο; Με επίστρωση (PU); Με επίστρωση (PVC); Πολυστρωματικό; Μουσαμάς; Προπλυμένο; Σανφοριζέ (προ-συρρικνωμένο); Χωρίς φινίρισμα; Κερωμένο; Άλλο
es: Acabado textil / tratamiento: Cepillado; Recubierto (PU); Recubierto (PVC); Laminado; Tela encerada; Prelavado; Sanforizado (preencogido); Sin acabado; Encerado; Otro
cs: Textilní úprava: Broušené; Potažené (PU); Potažené (PVC); Laminované; Voskované plátno; Předeprané; Sanforizované (předsrážené); Bez povrchové úpravy; Voskované; Ostatní
ru: Отделка и обработка текстиля: С начесом; С покрытием (ПУ); С покрытием (ПВХ); Ламинированная; Промасленная; С предварительной стиркой; Санфоризированная (с предварительной усадкой); Без отделки; Вощеная; Другое
sv: Textilbehandling / ytbehandling: Borstad; Belagd (PU); Belagd (PVC); Laminerad; Vaxduk; Förtvättad; Sanforiserad (förkrympt); Obehandlad; Vaxad; Annat
de: Textilveredelung/-behandlung: Gebürstet; Beschichtet (PU); Beschichtet (PVC); Laminiert; Wachstuch; Vorgewaschen; Sanforisiert (einlaufgeschützt); Unbehandelt; Gewachst; Sonstige
sk-SK: Textilná úprava/variant: Česaná; Potiahnutá (PU); Potiahnutá (PVC); Laminovaná; Voskované plátno; Predpraná; Sanforizovaná (vyzrážaná); Neupravená; Voskovaná; Iné
en: Textile finish / treatment: Brushed; Coated (PU); Coated (PVC); Laminated; Oilcloth; Pre-washed; Sanforized (pre-shrunk); Unfinished; Waxed; Other
zh-CN: 纺织品表面处理/工艺: 拉绒; 涂层 (PU); 涂层 (PVC); 层压; 油布; 预洗; 预缩处理（预缩）; 未处理; 打蜡; 其他
bg-BG: Текстилна обработка / финиш: Кардирано; С покритие (PU); С покритие (PVC); Ламинирано; Мушама; Предварително прано; Санфоризирано (предварително свито); Необработено; Восъчно; Друго
ro-RO: Finisaj/tratament textil: Periat; Acoperit (PU); Acoperit (PVC); Laminat; Pânză cerată; Prespălat; Sanforizat (pre-micșorat); Nefinisat; Cerat; Altele
da: Tekstilfinish eller -behandling: Børstet; Belagt (PU); Belagt (PVC); Lamineret; Voksdug; Forvasket; Sanforiseret (forkrympet); Ubehandlet; Vokset; Andet
th: การตกแต่งสิ่งทอ / ทรีตเมนต์: ขัดผิว; เคลือบ (PU); เคลือบ (PVC); ลามิเนต; ผ้าเคลือบน้ำมัน; ผ่านการซักล่วงหน้า; แซนฟอไรซ์ (ผ่านการหดตัวล่วงหน้า); ยังไม่ผ่านการตกแต่ง; เคลือบแว็กซ์; อื่นๆ
hr-HR: Završna obrada / tretman tekstila: Brušeno; Premazano (PU); Premazano (PVC); Laminirano; Impregnirano platno; Prethodno isprano; Sanforizirano (prethodno skupljeno); Neobrađeno; Navošteno; Ostalo
hu: Textilanyag felületkezelése/kikészítése: Bolyhozott; Bevonatos (PU); Bevonatos (PVC); Laminált; Viaszkosvászon; Előmosott; Sanforizált (előzsugorított); Kezeletlen; Viaszolt; Egyéb